【裁判字號】    97,聲再,99
【裁判日期】    970731
【裁判案由】    聲請再審
【裁判全文】
臺灣高等法院臺中分院刑事裁定          97年度聲再字第99號
再審聲請人  甲○○○
即受判決人
上列聲請人因毀損案件，對於本院96年度上易字第1134號，中華
民國97年06月05日第二審確定判決（原審審號：臺灣彰化地方法
院95年度易字第383號，起訴案號：臺灣彰化地方法院檢察署95
年度偵字第2927號），聲請再審，本院裁定如下：
    主  文
再審之聲請駁回。
    理  由
一、本件聲請再審意旨略以：(一)有罪判決確定後，因發見確實之
    新證據，足認受有罪判決之人應受無罪、免訴、免刑或輕於
    原判決所認罪名之判決者，為受判決人之利益，得聲請再審
    ，刑事訴訟法第420條第1項第6款，定有明文。(二)刑事判決
    確定後，發現該案件認定犯罪事實與所採用證據顯屬不符，
    自屬審判違背法令，得提起非常上訴；如具有再審原因者，
    仍可依再審程序聲請再審，大法官會議釋字第146號解釋可
    稽。(三)刑事訴訟法第420條第1項第6款所稱新證據，包括審
    判時未經注意之證據，其所謂未經注意，就書證而言，即指
    審判時雖已有文書存在，但法院未注意文書之意義與內容而
    言，抗告人聲請再審，除提出相關之文書外，並就原確定判
    決如何未注意各該文書之意義與內容，一一敘明在卷，為何
    不採，原裁定未予說明，其僅以該等文書早已存在，即謂該
    等文書非新證據，而置各該文書之意義與內容不顧，顯屬誤
    解，有最高法院83年度台抗字第515號裁定可資參照。(四)原
    確定判決認定被告甲○○○與共同損壞他人附表所列之物，
    所認事實，無非僅以證人即告訴人周采蓁之證述為唯一證據
    。(五)原確定判決有漏未注意告訴人周采蓁所為證述，依法係
    不得做為完全證據，因依證人郭進廷之證稱，足認告訴人所
    稱其於點交當天有聽聞搬東西之人指稱係受被告雇用等語，
    究否與事實相符，顯有瑕疵而非無疑。又告訴人所指訴其與
    被告間就搬遷條件之洽談等節，並未有任何證據足以調查所
    述是否與事實相符云云等語。
二、按刑事訴訟法第420條第1項第6款所稱發見確實之新證據，
    除具有該證據可認為確實足以動搖原確定判決而對受判決人
    為有利判決之「確實性」特性外，尚須具備該證據係在事實
    審法院於判決前即已存在，因未經發見，不及調查斟酌，或
    審判時未經注意，至其後始行發見之「新規性」特質，二者
    均不可或缺，倘未具備上開學理上所謂「確實性」與「新規
    性」之二種再審新證據之特性，即不能據為再審之原因（最
    高法院86年度台抗字第477號裁定參照）。又告訴人、證人
    之陳述有部分前後不符，或相互間有所歧異時，究竟何者為
    可採，法院仍得本其自由心證予以斟酌（最高法院74年台上
    字第1599號判例參照）。經查，再審聲請人所主張之前述(五)
    再審理由，核屬證人郭進庭證詞部分與告訴人歧異，究竟何
    者為可採，原審參酌其他相關證據，依法採取告訴人於審判
    中之證詞為判斷基礎，依前揭說明，並無發見確實之新證據
    可言。又再審聲請人舉上開最高法院83年台抗字第515號裁
    定所揭示見解置辯，惟綜觀再審聲請狀，均未就任何文書證
    據提出不服之理由，此部分之指摘，自顯無據。再查，其他
    聲請意旨無非就原確定判決關於證據取捨、認定事實等職權
    行使所為之指摘，核與刑事訴訟法第420條第1項第6款所定
    情形無一相符，聲請人本件所為再審之聲請，為無理由，應
    予駁回。
三、據上論斷，應依刑事訴訟法第434條第1項，裁定如主文。
中    華    民    國    97    年    7    月    31   日
            刑事第六庭  審判長法  官  李  文  雄
                              法  官  邱  顯  祥
                              法  官  林  靜  芬
上列正本證明與原本無異。
不得抗告。
                              書記官  高  勳  楠
中    華    民    國    97    年    7    月    31   日


司法院資訊處製作；財團法人民間司法改革基金會備份。
